臺灣臺北地方法院民事判決　　　　　 96年度保險簡上字第6號
上　訴　人　丙○○
訴訟代理人　謝志明律師
　　　　　　陳德峰律師
被上訴人　　三商美邦人壽保險股份有限公司
法定代理人　丁○○
訴訟代理人　吳泓峻律師
被上訴人　　甲○○
　　　　　　乙○○
　　　　　　　　　　　號
上列當事人間請求侵權行為損害賠償事件，上訴人對於中華民國
96年5月8日本院臺北簡易庭所為95年度北保險簡字第36號第一審
判決提起上訴，本院於中華民國96年10月22日言詞辯論終結，判
決如下：
    主  文
上訴駁回。
第二審訴訟費用由上訴人負擔。
    事實及理由
一、本件被上訴人乙○○經合法通知，未於言詞辯論期日到場，
    核無民事訴訟法第386條所列各款情形，爰依上訴人之聲請
    ，由其一造辯論而為判決。
二、上訴人方面：
  (一)上訴人起訴主張：上訴人於民國93年10月間，因被上訴人甲
    ○○之招攬，而購買被上訴人三商美邦人壽保險股份有限公
    司（以下簡稱三商公司）之保險即「世紀奔騰變額壽險」（
    以下簡稱系爭保險），上訴人之投保真意為儲蓄型保險，而
    被上訴人甲○○於招攬保險之初，亦告知上訴人所購買者為
    儲蓄型保險，一年即可獲利16%，第二年即可退保，原告不
    疑有詐，即欣然提出新臺幣（下同）200萬元購買，詎屆期
    上訴人向被上訴人告知欲領回保險金時，被上訴人甲○○乃
    告知上訴人所投保者為投資型保險，具風險性，當時已經虧
    損達21%，上訴人因急需用錢，故只好設立停損點，僅領回
    1,293,265元，加上解約金2,930元，共短少706,735元。又
    被上訴人三商公司之廣告單保證系爭契約首年配息為16%，
    又依消費者保護法第22條之規定，企業經營者應擔保廣告內
    容之真實性，是依上訴人繳納保險費總額200萬元計算，上
    訴人本可獲得之首年配息應為32萬元，惟原告僅領得298,96
    8元，即短少21,032元。被上訴人違反「投資型保險資訊揭
    露應遵循事項」之規定，並未以顯著方式公告投資風險之字
    樣，亦未告知本金風險，而構成債務不履行，且「投資型保
  　險資訊揭露應遵循事項」係屬保護他人之法律規定，而被上
    訴人違反上開規定，致生損害於上訴人，為此爰依債務不履
    行及侵權行為之法律規定，訴請被上訴人應連帶給付上訴人
    727,767元及自起訴狀繕本送達翌日起至清償日止，按年息
    5%計算之利息等語。
  (二)上訴人除援引前審所提出之書狀外，並補陳：
  1.依最高法院66年台上字第1015號、67年台上字第2111號判意
    意旨所示，民法第184第2項所稱保護他人法律之範圍包含主
　　管機關所發布之行政命令，而行政院金融監督管理委員會保
  　險局函釋「投資型保險資訊揭露遵循事項」既屬對外發生規
    範效力之行政規則，自發布生效日起，當具有拘束保險業之
    法律上效力，故原判決認為「投資型保險資訊揭露應遵循事
    項」無法律上拘束力，顯係違反前揭判例，亦違反大法官會
    議釋字第287號、第548號解釋意旨。
  2.上訴人否認被上訴人甲○○已告知所繳交之金錢係投資美元
    及要保書上面已記載投資須扣除費用。此外，被上訴人甲○
    ○於上訴人投保時曾保證首年獲利16%，又本件上訴人於要
    保書第3頁投保目的欄所載係為儲蓄目的而投保，並非為投
    資目的投保，然被告甲○○違反上訴人之投保目的，而擅將
    上訴人原欲投資之儲蓄性保險改為投資型保險，且未告知、
    揭露「投資型保險資訊揭露應遵循事項」之規定，因此造成
    上訴人之損失。
  3.系爭要保書及保險契約並未依「投資型保險資訊揭露應遵循
    事項」第4項第6點之規定分項表列要保人所有之應付費用（
    包括前置費用、保單相關費用、投資相關費用、後置費用及
    其他費用），被上訴人違反該投資型保險資揭露應遵循事項
    之規定，自應對上訴人負債務不履行責任。
  4.本件系爭保險之保單廣告中載明「首年保證配息16%」，依
    上訴人所繳保險費總額計算，其利息應為32萬元，惟上訴人
    僅領得298,968元，明顯與廣告單所載內容不符，被上訴人
    自應依消費者保護法第22條之規定，負廣告不實責任；又系
    爭保單廣告內未記載有「本金風險」，被上訴人未亦曾告知
    上訴人有本金風險，致上訴人於94年10月間解約時，其本金
　  僅剩下1,293,265元，至於被上訴人所稱上訴人知悉應付投
    資風險之字樣並未特別明示，業已違反消費者保護法第13第
　　1項、消費者保護法施行細則第12條規定之顯者方式，其謂
  　上訴人知悉，自不足採。
三、被上訴人方面：
　(一)被上訴人三商公司辯以：
  1.系爭保單上之投保目的欄雖勾選為「儲蓄」，惟此係由於要
    保書乃監理機關審核通過之固定格式，現有欄位中並無「投
    資」之欄位可供勾選，被上訴人甲○○乃就其中相近者為勾
    選，並非對上訴人為不實之告知。被上訴人甲○○雖於要保
    書之業務員欄擅自填寫乙○○之姓名，惟被上訴人甲○○已
    於要保書上乙○○姓名下方之主管簽名欄親自簽名，自非為
    掩飾不實招攬而使乙○○掛名。況實際從事招攬業務之被上
    訴人甲○○亦具有合格之招攬資格，且其就契約相關事項亦
    據實告知，並未隱瞞或誇大，被上訴人三商公司亦接受上訴
    人之投保並提供保障，此瑕疵並不影響系爭保險契約之效力
    ，亦無侵權或債務不履行之行為。
  2.上訴人所親自簽名之各項文件均已揭露該保險商品為投資型
    且具有風險，當為上訴人所知悉，並無不實告知之情事。上
    訴人親自簽名之「世紀奔騰變額壽險投資運用授權同意書」
    、「外匯交易授權暨額度使用聲明書」及「世紀奔騰變額壽
    險重要事項說明」均已多次揭露此為投資型保險，且將相關
    風險資訊揭露予具有證券營業員資格之上訴人，系爭保險之
    文宣亦載明「累積配息未達20%之提前贖回，不保證領回100
    %之原始投資美元金額」，要保書上亦要求要保人於填寫前
    應於閱讀並瞭解本件保險商品特性說明及保單條款後再簽名
    ，上訴人既已親自簽名於要保書及相關文件上，顯已知悉並
    瞭解系爭保險具有投資性質，且可能於提前贖回時產生跌價
    損失，是被上人三商公司及甲○○並無誤導上訴人系爭保單
    為儲蓄型保險之情事。
  3.上訴人已向被上訴人三商公司領取1,595,163元，此一數額
    與上訴人原始投資金額2,000,000元相較，固短少404,837元
    ，惟此係因上訴人於契約未滿前提前贖回，又適逢投資虧損
    ，故贖回金額始低於原始投資金額，此一結果既非因被上訴
    人等人不實招攬保險所致，自難謂係侵權行為之損害結果。
    至於上訴人認為就系爭保險，其第1年應領得配息32萬元，
    其僅領得298,968元，有短少21,032元云云，顯屬誤會，蓋
    依系爭保險契約第2條第6款、第9款及第28條第1項之約定，
    上訴人所繳納之200萬元乃「總保險費」，此其中包含「基
    本保險費」193,100元（保險金額為200,000元）及「額外保
    險費」1,806,900元，而實際用於購買「摩根大通銀行十年
    期美元結構債券」之金額（亦即「運用起算日之投資金額」
    ）應為上訴人所繳總保險費扣除基本保險費契約附加費用
    9,640元、額外保險費契約附加費用72,276元、壽險保險費
    3,460元所餘之1,914,624元，以投資運用起算日即93年9月
    29日新臺幣對美元之匯率34.036將之轉換為美元，即美金
    56,252.91元。以此美元投資金額為基準，依前揭世紀奔騰
    變額壽險保險單條款第28條第1項之約定計算94年9月29日之
    配息16%，得USD$9,000.4656.，將該金額以94年9月29日美
    元對新臺幣之匯率33.2170計算轉換為新臺幣，應為298,968
    元，故被上訴人亦無違反消費者保護法第22條之規定。
  4.被上訴人三商公司之系爭保險契約係經主管機關於92年7 月
    29日以台財保字第0920706677號函及93年6月28日以台財保
    字第0930706026號函核准在案，並無上訴人所稱系爭保險契
    約違反行政命令之情形；再者，投資型保險資訊揭露應遵循
    事項係本於投資型保險商品管理規則第16條之規定所制定，
    並非中央法規標準法所稱之法律，是被上訴人三商公司縱有
    違反其規定（被上訴人否認之），亦無違反保護他人法律之
    可言。又上訴人所引大法官會議釋字第548號解釋係討論主
    管機關之函釋具有拘束本機關或下級機關所屬公務員行使職
　　之依據，本件被上訴人並無公務員身分，自無適用，上訴人
  　對此號解釋之解讀及適用顯有誤解。
  5.上訴人指稱系爭保單重要說明事項第10點未告知產生本金風
    險，致違反投資型保險資訊揭露應遵循事項之規定云云，然
    所謂設資風險乃投資過程中投資人可能遭受之不能預期之風
    險，如係可由投資人自由意志決定之事項，即非此處之投資
    風險，而系爭保險契約中，上訴人與被上訴人三商公司所約
    定之投資運用期間為10年，其投資運用期間，保單價值雖會
    隨著投資連結之債券市價變動，惟此僅為「投資期間」帳上
    價值之變動，於「投資運用期間屆滿時」，上訴人仍可領回
    100%之運用起算日以美元計價之投資金額，並無短少本金之
    虞，故本件根本無本金風險，被上訴人自無揭露本金風險之
    必要，而上訴人所稱其本金短少706,735元，係上訴人自主
    決定其資金運用之考量而提前終止契約，致投資運用期間未
    滿之結果，上訴人該項損失，並非基於被上訴人有任可侵權
    行為或不實告知所致，亦非基於任何風險。此外，被上訴人
    三商公司於世紀奔騰變額壽險廣告文宣註5及系爭保險契約
    附表二中「其他應注意事項」第2點中均有載明提前贖回有
    跌價損失之可能，上訴人明知提前贖回可能之損失，仍執意
    提前終止系爭保險契約，當然須自行負擔違約之結果，更甚
    者，上訴人所產生之本金損失乃其基於自由意志決定提前終
    止系爭保險契約所致，縱使被上訴人三商公司有違反投資型
    保險資訊揭露應遵循事項之規定（被上訴人否認之），兩者
    間亦無因果關係，是上訴人向被上訴人三商公司請求損害賠
    償，實於法未合，是本件中縱投資型保險資訊揭露應遵循事
    項屬於民法第184條第2項所稱保護他人之法律，然被上訴人
    並未違反投資型保險資訊揭露應遵循事項，自無民法第184
    條第2項之適用。
  6.投資型保險資訊揭露應遵循事項乃主管機關所發布之行政命
    令，並非所締結之契約，是縱被上訴人三商公司有違反前開
    投資型保險資訊揭露應遵循事項之規定（被上訴人否認之）
    ，上訴人仍不得據以主張被上訴人三商公司應負債務不履行
    之責，又被上訴人三商公司於上訴人提前終止系爭保險契約
    後已依約將贖回金額及壽險解約金交付予上訴人，是被上訴
    人三商公司實無債務不履行之情。
　(二)被上訴人甲○○則辯以：
　1.伊於93年9月16日向上訴人推薦系爭保險，並依廣告文宣上
  　之刊載，逐一詳細說明，第1年期滿保證16%之配息，配息係
    領取新台幣，按當年度發給時之美元匯率計算，第2年若投
    資績效良好，達到4%配息，則原始投入之美元本金亦可一併
    取回，並告知倘提前贖回，除第1年扣除之保險費無法退還
    外，保單價值亦須視當時匯率及淨值計算，伊從未向上訴人
    告知系爭保險為儲蓄性保險，93年時3年定存利率只有1.92%
    ，保險公司儲蓄性商品亦僅有2.75%，系爭保險商品始有優
    勢，況上訴人於第1年度期滿即要求解約，並認列虧損，惟
    系爭保險已於95年10月獲利出場，倘上訴人保留至獲利出場
    ，情況即有不同。
  2.被上訴人乙○○係伊之直屬業務員，為鼓勵其從事保險業，
    遂將業績掛在乙○○名下，伊從未避不見面，或疏於服務，
    且簽立保單時，伊與被上訴人均擁有投資型保險商品業務員
    合格證，上訴人之主張並無理由。
  (三)被上訴人乙○○則辯以：
　　被上訴人甲○○為伊之直屬主管，有關保險之一切知識及理
    賠後續均請直屬主管協助處理，伊於93年4月因同時任職於
    長信會計師事務所，無法專職於保險業，惟為維持保險業務
    員之業績考核，遂授權甲○○處理業績之維持，系爭保險非
    伊所招攬，伊知悉甲○○將業績掛在伊名下，但伊與上訴人
    既未接觸，自無從侵害上訴人之權利。
五、原審為上訴人敗訴之判決，上訴人不服提起本件上訴，並聲
    明：(一)原判決廢棄；(二)被上訴人應連帶給付上訴人727,767
    元及自起訴狀繕本送達翌日起至清償日止，按年息5%計算之
    利息。被上訴人均聲明：上訴駁回。
四、兩造不爭執之事實：
　(一)上訴人於93年10月間係因被上訴人甲○○之招攬，而向被上
　  訴人三商公司購買系爭保險，被上訴人乙○○僅係於系爭保
    險契約之要保書掛名業務員，上訴人確有依約給付保險費2,
    000,000元予被上訴人三商公司。
  (二)被上訴人三商公司於94年9月29日依約給付上訴人之首年配
    息為298,968元，嗣上訴人於94年10月14日向被上訴人三商
    公司提出解除系爭保險契約之申請，經被上訴人三商公司核
    算結果，上訴人申請贖回之帳戶價值為1,293,265元，已由
    上訴人領回。
  (三)系爭保險之廣告單確有記載「1.首年保證配息16%。2.累積
    配息達20%即可贖回。3.第三年以後配息只賺不賠。4.到期
    保證原始投資美元100%領回。」。
五、兩造主要爭點：
　(一)被上訴人甲○○於招攬系爭保險時，是否對上訴人不實告知
    該保險為儲蓄性保險？有無未經上訴人之同意，而變更為投
    資型保險？
  (二)被上訴人等是否違反「投資型保險投資管理辦法」第4條、
    「投資型保險資訊揭露應遵循事項」第4項應揭露事項之規
    定，而未向上訴人告知系爭保險具有本金風險、市場價格風
    險，亦未揭露上訴人應付之投資費用，並因此造成上訴人受
    有損害？是否有債務不履行或侵權行為？
  (三)被上訴人三商公司於系爭保險廣告單記載「首年保證配息
    16% 」是否廣告不實，而違反消費者保護法第22條之規定？
六、本院之判斷：
　(一)被上訴人甲○○於招攬系爭保險時，是否對上訴人不實告知
    該保險為儲蓄性保險？有無未經上訴人之同意，而變更為投
    資型保險？本件保險之性質？
  　經查，上訴人主張伊於系爭保險之要保書第3頁之投保目的
    欄位，勾選「儲蓄」一事，固據其提出之要保書1份為據，
    惟查，上訴人向被上訴人投保系爭保險時，曾於投資運用授
    權同意書、外匯交易授權暨額度使用聲明書及世紀奔騰變額
    壽險重要事項說明之要保人欄親自簽名乙節，為上訴人所不
    爭執，其中投資運用授權同意書上記載：「本保險單經三商
    美邦人壽（以下稱貴公司）同意承保後，若本人未於投資運
    用起算日前，依保險單規定申請契約撤銷時，本人同意貴公
    司於投資運用起算日當日逕行投資。」等語（見原審卷第7
    頁），此外，外匯交易授權暨額度使用聲明書上亦記載：「
    本人（要保人）授權三商美邦人壽股份有限公司透過金融機
    構辦理『指定用途信託資金投資外國有價證券』」（見原審
    卷第8頁），而世紀奔騰變額壽險重要事項說明更記載：「
    本人於填寫要保書前。三商美邦人壽（以下簡稱本公司）已
    經確實且充分告知下列事項：1、保單帳戶價值可能因投資
    標的價值變動而有所異動。2、投資人需自行承擔投資運用
    起算日與投資標的到期日台幣兌換外幣匯價之不同所產生之
    匯兌風險」等內容（見原審卷第9頁），再參以上訴人始終
    均主張被上訴人甲○○係以原證2之廣告單招徠系爭保險，
    而上開廣告單亦載明：「假設客戶存入保費NT1,000,000元
    ，其中壽險費用與附加費用42,832元，實際投資金額NT957,
    168元換算為28,152美元」、「投資始日：93年9月29日」
    、「滿期日期103年9月29日」、「發行機構：摩根大通銀行
    」、「本商品之投資風險包含期間贖回利率風險、滿期匯率
    風險、發行銀行信用風險」（見原審卷第76頁），系爭保險
    契約附表二亦載明投資標的為「摩根大通銀行十年期美元結
    構債券」，發行日及到期日為「93年9月29日發行，103年9
    月29日到期」（見原審卷第43頁），上述文書均明確表示系
    爭保險除一般人壽保險外，部分之保險費將兌換外幣並投資
    有價證券，投資運用期間為10年，況上訴人於投保時係從事
    證券業之營業員，此有要保書可證（見原審卷第10頁），依
    其專業之程度，其既已於上開文件逐一簽署，足見其於投保
    時即已知悉系爭保險為投資型保險，且須承擔匯兌利率之風
    險及發行銀行之信用風險，被上訴人甲○○自無不實告知系
    爭保險為儲蓄性保險，亦無未經上訴人之同意，而變更為投
    資型保險之情事。至於系爭保險要保書之投保目的欄，除儲
    蓄以外，尚有保障、遺產規劃、節稅、子女教育經費及其他
    等項目，足徵投保目的欄所列項目僅係上訴人與被上訴人締
    結系爭保險契約之動機，至於上訴人基於系爭保險契約所得
    主張之權利義務仍應依契約內容而定，是以上訴人主張伊係
    向被上訴人三商公司投保儲蓄型保險，而遭被上訴人甲○○
    變更為投資型保險云云，殊無足採。
  (二)被上訴人等是否違反「投資型保險投資管理辦法」第4條、
    「投資型保險資訊揭露應遵循事項」第4項應揭露事項之規
    定，而未向上訴人告知系爭保險具有本金損失之風險，亦未
    揭露上訴人應付之投資費用，並因此造成上訴人受有損害？
  1.按「保險人與要保人簽訂投資型保險契約前，應將相關資訊
    充分揭露；於訂約時，應以重要事項告知書向要保人說明下
    列事項，並經其簽章：一、各項費用。二、投資標的及其可
    能風險。三、相關警語。四、其他經主管機關規定之事項。
    前項資訊揭露應遵循事項，由主管機關另定之。」，投資型
    保險投資管理辦法第4條定有明文，而依投資型保險資訊揭
    露應遵循事項第4項之規定，保險商品說明書應揭露投資風
    險警語、分項表列費用（包括前置費用、保單相關費用、投
    資相關費用、後置費用及其他費用等）及投資標的等內容。
    查系爭保險契約第2條第3款規定：「本契約所稱『總保險費
    』係指要保人於契約生效時所繳納之躉繳保險費，包含『基
    本保險費』及『額外保險費』二部分」，同條第4款規定：
    「本契約所稱『基本保險費』係指『壽險保險費』及投資所
    需最低保險費之和。」，同條第5款則規定：「本契約所稱
    『額外保險費』係指要保人除『基本保險費』外，額外繳交
    用於投資之保險費。」，同條第6款規定：「本契約所稱『
    保單帳戶價值』於『投資運用起算日』前係指要保人所繳『
    總保險費』扣除契約附加費用及壽險保險費後所得之金額；
    ．．」，同條第12款規定：「本契約所稱『契約附加費用』
    係指本契約運作所產生之投資及行政相關費用。惟所扣除之
    契約附加費用在『基本保險費』部分最高不得超過百分之十
    ，在『額外保險費』部分最高不得超過百分之五」（見原審
    卷第37頁），由上開條款可知，系爭保險契約已揭露壽險保
    險費、基本保險之契約附加費用及額外保險之契約附加費用
    ，並無未揭露費用之情事。
  2.此外，系爭保險契約附表二之其他應注意事項亦載明：「1.
    持有期間未滿十年累積配息達20%，保戶有兩種選擇：(1)於
    配息日一次領回100%運用起算日之投資金額及當期配息(2)繼
    續持有至第十年，每年以前期配息日之12個月美元LIBOR計
    息。2.持有期間滿十年，領回100%運用起算日之投資金額及
    當期配息。．．．保戶於發行期內皆可提出提前贖回，本公
    司依提出贖回申請之別保單之期中帳戶價值（外幣）乘以贖
    回日之外幣兌換台幣匯率（依據條款約定方式）換算為台幣
    價金返還保戶。．．債券未到期前的帳戶價值有可能高於或
    抵於原始投資金額，保險期間要保人須自行承擔任何提前贖
    回（如解約、保險金給付）所可能產生的跌價損失。累積配
    息率達20%後，若非於配息日申請贖回，則仍有本金損失的
    風險」（見原審卷第45頁），是以上開注意事項已明確揭示
    ，上訴人倘於持有債券期間未滿十年，惟累積配息已達20%
    之情形，或已持有期間滿十年之情形，均可領回100 %運用
    起算日之原始投資金額及當期配息，惟上訴人倘於債券未到
    期即提前贖回，則原始投資金額與贖回時帳戶價值間之本金
    跌價損失應由上訴人自行承擔，是上訴人主張被上訴人三商
    公司、甲○○未告知系爭保險具有本金損失之風險云云，洵
    無足採。
  3.至於上訴人主張於94年9月29日解約時僅領回1,293,265元之
    本金乙節，固為被上訴人所不爭，惟查，上訴人所繳納之總
    保險費為2, 000,000元，而系爭保險之壽險保險費為3,460
    元、基本保險之契約附加費用為9,640元、額外保險之契約
    附加費用為72,276元之事實，為兩造所不爭，則上訴人所繳
    納之總保險費經扣除上開各項費用後，尚餘1,914,624元，
    再扣除上訴人已領回之1,293,265元後，尚短少621,359元。
    惟查，系爭保險所投資之債券已於95年10月達到累積配息
    20% 之出場條件，此有連動債券（SN）達出場條件保單通知
    報表附卷可參（見原審卷第56頁），亦為上訴人所未爭執，
    足見上述原始投資金額之短少，實係因上訴人於94年9月29
    日提前贖回債券所致，而與被上訴人等有無揭露本金風險或
    投資費用等無涉，尚非可歸責於被上訴人，從而上訴人依債
    務不履行或侵權行為之法律關係請求被上訴人賠償其所受損
    害，核屬無據。
  (三)被上訴人三商公司於系爭保險廣告單記載「首年保證配息
    16% 」是否廣告不實，而違反消費者保護法第22條之規定？
　　上訴人另主張被上訴人三商公司之廣告單保證系爭契約首年
  　配息為16%，依據消費者保護法第22條之規定，被上訴人三
    商公司應擔保廣告內容之真實性，依上訴人所繳納保險費總
    額即2,000,000元計算利息，是以上訴人可獲得之首年配息
    應為320,000元，惟上訴人僅領得298,968元，而短少21,032
    元等語。經查，系爭保險契約之總保險費雖為2,000,000元
    ，惟基本保險費為193,100元，此有要保書在卷足按（見原
    審卷第10頁），參以系爭保險契約第2條第6款係規定：「本
    契約所稱『保單帳戶價值』於『投資運用起算日』前係指要
    保人所繳『總保險費』扣除契約附加費用及壽險保險費後所
    得之金額；．．」（見原審卷第37頁），而依系爭保險契約
    附表二之每年投資收益計算公式為「當年投資收益＝運用起
    算日之投資金額X當年配息率，第一年配息計算方式：固定
    配息16%」（見原審卷第44頁），則上訴人所繳納之總保險
    費2,000,000元，應扣除基本保險費契約附加費用9,640元、
    額外保險費契約附加費用72,276元及壽險保險費3,460元後
    ，所餘1,914,624元始為上開投資運用起算日之投資金額，
    而投資運用起算日（即93年9月29日）之新台幣對美元之匯
    率為34.036，而上訴人於94年9月29日贖回債券時之匯率則
    為33.2170之事實，亦為兩造所不爭，則於93年9月29日將1,
    914,624元轉換為美元得56,252.91美元（計算式1,914,62 4
    ÷34.036= 56,252.91），再以上開美元計算配息16%為$9,0
    00.46美元（計算式USD $56,252.91X 16%=USD$9,000.46元
    ），再將該金額以94年9月29日美元對新台幣之匯率33.2170
    計算轉換為新台幣，應為298,968元（計算式9,000.46X33.2
    170=298,968元，元以下四捨五入），足見被上訴人三商公
    司確有支付首年16%配息予上訴人，上訴人主張被上訴人三
    商公司廣告不實，違反消費者保護法云云，委無足採。
七、從而，上訴人本於侵權行為及債務不履行之法律關係，請求
    被上訴人連帶給付727,767元及利息，均無理由，不應准許
    。其假執行之聲請亦失所附麗，應併予駁回。原審為上訴人
    敗訴之判決，及駁回其假執行之聲請，並無不合。上訴意旨
    指摘原判決不當，求予廢棄改判，為無理由，應予駁回。
八、據上論結，本件上訴為無理由，依民事訴訟法第436條之1第
    3 項、第449條第1項、第78條，判決如主文。
中　　華　　民　　國　　96　　年　　11　　月　　9 　　日
                  民事第二庭    審判長法　官　黃蓓蓓
                                      法　官  吳淑惠
                   　　　　　　　　　 法　官　林欣蓉
以上正本係照原本作成
本件不得上訴。
中　　華　　民　　國　　96　　年　　11　　月　　9 　　日
                                      書記官　黃慧怡